【裁判字號】    97,重訴,338
【裁判日期】    980615
【裁判案由】    損害賠償
【裁判全文】
臺灣桃園地方法院民事判決             97年度重訴字第338號
原      告  戊○○
            甲○○
            乙○○
共      同
訴訟代理人  簡文玉律師
被      告  丁○○
法定代理人  庚○○○
共      同
訴訟代理人  任順律師
            萬建樺律師
被      告  己○○
訴訟代理人  任順律師
複  代理人  萬建樺律師
被      告  辛○○
            丙○○
            壬○○
            癸○○
上四人共同
訴訟代理人  任順律師
            萬建樺律師
上列當事人間請求損害賠償事件，本院於民國98年5 月18日言詞
辯論終結，判決如下：
    主      文
被告丁○○應給付原告戊○○新台幣壹仟柒佰伍拾萬元及自民國
九十七年九月二十三日起至清償日止，按週年利率百分之五計算
之利息。
被告丁○○應各給付原告甲○○、乙○○新台幣壹仟伍佰萬元及
自民國九十七年九月二十三日起至清償日止，按週年利率百分之
五計算之利息。
原告其餘之訴駁回。
訴訟費用由被告丁○○負擔十分之九，餘由原告負擔。
本判決第一項於原告戊○○以新台幣伍佰捌拾萬元為被告丁○○供擔保後得假執行，但被告丁○○得以新台幣壹仟柒佰伍拾萬
元為原告戊○○供擔保或提存後，免為假執行。
本判決第二項於原告甲○○、乙○○依序各以新台幣伍佰萬元、
伍佰萬元為被告丁○○供擔保後得假執行，但被告丁○○得依序
各以新台幣壹仟伍佰萬元、壹仟伍佰萬元為原告甲○○、乙○○
供擔保或提存後，免為假執行。
原告其餘假執行之聲請駁回。
    事實及理由
壹、程序方面：
一、按訴狀送達後，原告不得將原訴變更或追加他訴，但請求之
    基礎事實同一者，不在此限，民事訴訟法第255 條第1 項第
    2 款定有明文。查本件原告三人起訴時，原請求：「(一)被告
    丁○○應給付原告各新台幣（下同）1,500 萬元，及自本訴
    狀繕本送達翌日起至清償日止，按年息5%計算之利息。(二)被
    告丁○○及己○○應連帶給付原告各250 萬元，及自本訴狀
    繕本送達翌日起至清償日止，按年息5%計算之利息。(三)本件
    原告願供擔保，請准宣告假執行。」。原告就聲明第1 項，
    於民國97年11月13日以民事追加被告狀，以被告丁○○年邁
    又患有嚴重眼疾，無法單獨將土地出售予訴外人張光武，而
    係其子女即被告辛○○、丙○○、壬○○、癸○○與被告丁○○共同策劃出售，故追加被告辛○○、丙○○、壬○○、
    癸○○，並變更其聲明第1 項為：「被告丁○○、己○○、
    辛○○、丙○○、壬○○、癸○○應連帶給付原告各1,500
    萬元，及自本訴狀繕本送達翌日起至清償日止，按年息5%計
    算之利息。」，被告對此雖表示不同意，惟原告乃本於侵權
    行為法律關係所生爭議，且訴訟及證據資料在相當程度範圍
    內有一體性，互相援用可促而解決兩造間紛爭，是認原告請
    求之基礎事實同一，原告上開追加合於民事訴訟法第255 條
    第1 項第2 款之規定，應予准許。
二、又按當事人喪失訴訟能力或法定代理人死亡或其代理權消滅
    者，訴訟程序在有法定代理人或取得訴訟能力之本人，承受
    其訴訟以前當然停止；惟有訴訟代理人者不適用之；另承受
    訴訟人，於得為承受時，應即為承受之聲明；民事訴訟法第
    170 條、第173 條及第175 條第1 項分別定有明文。被告丁○○於原告起訴時，尚有訴訟能力，其既委任任順律師為訴
    訟代理人，即不因嗣後喪失訴訟能力，即有停止訴訟程序之
    必要。且被告丁○○之女即被告辛○○、壬○○業已聲請本
    院宣告被告丁○○為禁治產人，而其配偶庚○○○為法定的
    第一順序監護人，有本院97年度禁字第275 號民事裁定可稽
    。庚○○○並委任任順及萬建樺律師為訴訟代理人，並聲明
    承認以前之訴訟行為，則被告丁○○所為之本件訴訟行為，
    程序上並無不合，併予敘明。
貳、實體方面：
一、原告主張：
  (一)被告丁○○與原告戊○○、甲○○、乙○○係異父同母兄弟
    ，兩造之父即訴外人李阿頭自日據時期即在桃園郡龜山庄新
    路坑番地為佃農耕作為生，兩造之母即訴外人李石足於14年
    11月16日與李阿頭結婚入戶，被告丁○○則於15年1 月20日
    出生，並隨母親李石足入李阿頭戶而為李阿頭之螟蛉子，李
    石足嗣又生三子即原告戊○○、甲○○、乙○○。李阿頭於
    40年間死亡，由被告丁○○繼承為戶長，李阿頭遺留下之田
    地由李石足及兄弟繼續耕作，並於52年間由兩造之母李石足
    及四兄弟訂定分居契約書載明：「先父遺留水稻田產大約壹
    甲分左右，經兄弟同意暫時分為母親及兄弟四人等五分耕
    種、田稅由五人繳納」，故雖於42年間由被告丁○○以戶長
    名義代表承領李阿頭遺留水稻田產大約一甲三分地，惟該地
    係母親及兄弟四人之共同財產，而非被告丁○○一人所有。
  (二)上開登記被告丁○○名下之田地，於89年6 月13日由被告丁○○與原告三人立下同意書（下稱系爭同意書），上載：「
    祖先李阿頭、李石足所遺留龜山之房屋及土地及所購台中土
    地，及一切權利債務同意依四大房持分共有，每房均持分四
    分之一」等語。當時李阿頭所遺留而以被告丁○○名義承領
    之田地尚有坐落桃園縣龜山鄉新路坑1032、1067、1070、10
    56-1、1081、1081-1、1081-2、1069地號共8 筆土地。
  (三)原告戊○○為保權益於93年10月間先就其中1081、1081-2地
    號土地起訴請求被告丁○○為所有權移轉登記，經鈞院以93
    年度重訴字第222 號、臺灣高等法院96年度重上更(一)字第10
    9 號及最高法院97年度台上字第1443號判決勝訴確定在案。
    前揭判決認定系爭同意書所約定分配之土地，包括被告丁○○因放領取得之土地。詎被告丁○○及其子女即被告己○○
    、辛○○、丙○○、壬○○、癸○○竟於95年1 月2 日將10
    32、1070、1081-1地號土地售予訴外人張光武，其中1032地
    號土地售價為新台幣（下同）21,550,100元，1070、1081-1
    地號土地售價為128,750,050 元，合計為150,030,150 元。
    如此鉅款之買賣行為，被告丁○○年邁及有嚴重眼疾，根本
    無法單獨進行談判簽約、設定、取款，而係其子女與被告丁○○共同策劃出售，事後並將所得價金予以朋分，被告丁○○及其子女即被告己○○、辛○○、丙○○、壬○○、癸○○有共同侵權之意思及行為。被告丁○○已無法依系爭同意
    書之內容將上開土地辦理所有權移轉登記予原告三人各四分
    之一，原告三人自可依民法第226 條第1 項債務不履行或民
    法第184 條第1 項前段侵權行為之法律關係，請求被告丁○○負損害賠償責任，原告三人每人可請求之應有部分為各四
    分之一，因被告丁○○現有名下財產恐不足5,000 萬元，爰
    先各自請求賠償1,500 萬元。
  (四)又被告丁○○明知李阿頭所留以其名義承領之土地均屬應分
    配兄弟之財產，竟於94年6 月7 日將1081、1081-2地號土地
    設定本金最高限額1,000 萬元抵押權予被告己○○，顯已侵
    害原告之權利，原告三人可請求之應有部分各四分之一，故
    各受有250 萬元之損害。且被告己○○為被告丁○○之子，
    二人有共同侵權之意思及行為。依民法第184 條第1 項及第
    185 條規定，應負連帶賠償責任。被告丁○○並負有債務不
    履行之損害賠償責任。
  (五)對被告抗辯所為之陳述：
    1.系爭同意書上所載「祖先李阿頭、李石足所遺留龜山之房
      屋及土地」即指李阿頭生前承租耕作，而由被告丁○○於
      42年間因政府實施耕地放領取得所有權之系爭土地在內。
      依李阿頭土地租約二件及被告丁○○耕地放領清冊，足徵
      被告丁○○所承領之土地地號與李阿頭所遺留下之田地之
      土地地號及面積完全一致。且1032、1070、1081、1081-1
      、1082地號土地重測前之地號與被告承領土地地號相符，
      足證上開五筆土地確屬李阿頭承租而放領登記於被告丁○○名下。
    2.依分居契約書第貳條所載，縱由被告丁○○代表承領李阿
      頭遺留下之田地並登記在被告丁○○一人名義下，兄弟間
      仍將李阿頭所遺留下之田地，視為兄弟四人共同財產。且
      坐落於桃園縣龜山鄉○路段1096、1042地號土地係登記在
      訴外人皇京建設有限公司（下稱皇京建設公司）名下，另
      坐落台中縣烏日鄉○○段755 地號土地亦登記為四兄弟應
      有部分各四分之一，足證李阿頭所留下而由被告丁○○承
      領之土地，係依四房分配，為四兄弟一直存在之共識，先
      於64年以皇京建設公司開發之後，嗣於89年6 月13日寫同
      意書，將其載為書面為憑。
    3.鈞院93年度重訴字第222 號民事判決及臺灣高等法院96年
      度重上更(一)字第109 號民事判決亦認定：系爭同意書所約
      定分配之標的，係包括被告丁○○因承領所取得之系爭土
      地在內。是依系爭同意書之約定，原告三人就登記為被告
      丁○○所有之系爭土地，即享有各四分之一之共有權，自
      得請求被告丁○○將系爭土地所有權應有部分各四分之一
      移轉登記與原告三人。
    4.簽立系爭同意書時，被告丁○○並非本於贈與之意思表示
      為之。系爭同意書上所載，係權利義務均分四份，兄弟各
      四分之一共同分享權利及負擔義務，並非完全無償。就李
      阿頭所留下之建地，於64年間辦理繼承登記時，被告丁○○因係養子身分，是坐落桃園縣龜山鄉○路段1089、1031
      、1080、1073、1074、977 地號土地，丁○○繼承之應有
      部分為李阿頭親生子即原告三人之一半，故於89年6 月13
      日同意書協議時，包括建地部分，原告三人亦應將多分之
      建地應有部分轉移與被告丁○○，益證當事人簽訂同意書
      之真意，確實係就李阿頭所遺留之田地及建地，每房均持
      分四分之一，係祖產之分析，並非被告丁○○贈與土地與
      原告三人甚明。
    5.被告丁○○不得以贈與為由撤銷系爭同意書之效力。況被
      告丁○○於前案所提再審起訴狀亦否認系爭同意書係本於
      贈與意思所為之書面，故亦無依民法第408 條第1 項規定
      撤銷贈與之適用。臺灣高等法院96年度重上更(一)字第109
      號民事判決亦無認定系爭同意書該當贈與之法律性質，可
      見被告丁○○於前案再審訴訟時提出之97年7 月22日第16
      8 號存證信函所為之撤銷顯出於錯誤。系爭同意書係於89
      年6 月13日簽立，被告丁○○本人如有撤銷贈與之意思，
      自應會於原告戊○○起訴請求所有權移轉登記之初，或於
      出售土地與張光武之前為撤銷贈與之意思表示，何以遲至
      前案判決確定後始寄發存證信函而為撤銷意思表示，該存
      證信函是否為被告丁○○本人所為，已有疑問。
    6.被告丁○○現年82歲，依其心智狀態，根本無法獨自處理
      日常生活事務，更無法理解法律上之相關行為。雖被告丁○○之法定代理人庚○○○於98年3 月6 日民事聲明承受
      訴訟書狀，代理被告丁○○為撤銷系爭同意書所為全部原
      、被告間土地贈與契約之意思表示，並以該書狀之送達為
      撤銷意思表示之到達云云。惟系爭同意書並非贈與之法律
      關係，故庚○○○無法依民法第408 條第1 項關於撤銷權
      之規定為之。且庚○○○係因被告丁○○將系爭土地售與
      張光武，受有6,000 萬元之利益，其撤銷行為顯然基於唯
      恐所受利益被追回，並非出自被告丁○○之本意。且庚○○○對於同意書內有關被告丁○○也可以分到少分的土地
      部份並不清楚，僅一再陳稱土地不給原告三人，要撤銷給
      其餘三個人的部份，是庚○○○係依他人指導內容而為陳
      述，事實上庚○○○對於該同意書內容是否為贈與關係並
      不清楚，故其對於為何本於民法第408 條所為之撤銷贈與
      行為並不清楚，其撤銷之意思表示，顯非出於庚○○○代
      被告丁○○為撤銷意思表示之本意。
  (六)爰依民法第226 條第1 項、第184 條第1 項前段、第185 條
    請求被告丁○○負債務不履行損害賠償責任，請求被告丁○○、己○○、辛○○、丙○○、壬○○、癸○○負共同侵權
    行為損害賠償責任，並聲明：
    1.被告丁○○、己○○、辛○○、丙○○、壬○○、癸○○
      應連帶給付原告各1,500 萬元，及自本訴狀繕本送達翌日
      起至清償日止，按年息5%計算之利息。
    2.被告丁○○及己○○應連帶給付原告各250 萬元，及自本
      訴狀繕本送達翌日起至清償日止，按年息5%計算之利息。
    3.本件原告願供擔保，請准予宣告假執行。
二、被告則以：
  (一)系爭土地均係由被告丁○○依實施耕者有其田條例之規定所
    承領，並無任何以戶長身分代表承領之情事，原告未盡其舉
    證責任故應駁回其請求。被告丁○○依據實施耕者有其田條
    例承領系爭土地，除本身須為現耕農民外，須經桃園縣政府
    查明被告丁○○確為現耕農民後，依法編造放領清冊，再於
    耕地租佃委員會審定後依法公告，公告期滿後再審定被告丁○○之承領申請、通知被告丁○○辦理承領手續並繳清第一
    期地價。被告丁○○即依桃園縣政府前開通知，繳清第一期
    地價、領取土地權狀並登記為系爭土地之所有權人。被告丁○○再陸續按年分期繳完10年20期（包括第1 期）之地價，
    全部地價已於51年間繳納完畢。是桃園縣政府通知放領之對
    象、繳清第一期地價並領取土地權狀者、按年分期繳完10年
    20期之地價者、取得繳清地價證明單者，均為被告丁○○無
    誤。此外，系爭土地應繳納之田賦亦為被告丁○○所繳。為
    耕作系爭土地所需之肥料，亦為被告丁○○向農會借貸後，
    再以稻谷換償。由此可見，被告丁○○確以現耕農民身分向
    桃園縣政府承領系爭土地，其後亦均按期繳清地價、戮力耕
    作系爭土地，被告丁○○確為系爭土地之所有權人。而系爭
    土地於42年間辦理耕地放領期間，尚經桃園縣政府查明，原
    告三人並未於系爭土地上實際自任耕作，自無將渠等認定為
    放領對象而編入放領清冊之可能。原告三人對於政府放領耕
    地之對象如有爭議，依法應於公告期間內循行政爭訟解決。
    惟本案距42年桃園縣政府作成放領系爭耕地之行政處分，已
    逾50年以上時間，今原告三人竟就被告丁○○承領系爭耕地
    之資格再為爭執，因而提起本件訴訟，實無理由。
  (二)被告丁○○從未看過原告三人所提出之52年分居契約書影本
    ，亦否認曾經簽名用印其上。此外，綜觀該件契約書約定內
    容，所謂「先父遺留水稻田產大約一甲三分左右」係指何地
    號之水稻田，並未明載，不能證明與系爭政府放領之耕地有
    關。何況，究其內容充其量僅係約定如何分居之耕種方式、
    田稅繳納之方式，且僅係暫時約定。又42年系爭土地已由被
    告丁○○承領，均登記為被告丁○○所有，若果如原告三人
    所主張「系爭土地係母親與兄弟四人之共同財產」，在其後
    之分居契約書中為何全然未敘及系爭土地之所有權相關事項
    ，亦不符一般人之經驗法則。是以，該分居契約書顯與被告
    丁○○承領而取得系爭土地所有權無關，本件書證顯亦無法
    證明原告三人所主張「系爭土地係母親與兄弟四人之共同財
    產」之待證事實。且該分居契約書所指涉之土地及附圖既均
    無法與系爭土地相互對照，殊難作為證明原告三人請求之證
    據資料。
  (三)被告丁○○簽立系爭同意書時，主觀上處於身體衰弱、思緒
    不清之狀態，客觀上又處於遭受原告等人惡意脅迫之不利情
    境，系爭同意書之效力已有可疑。況以系爭同意書所記載「
    祖先李阿頭、李石足所遺留龜山之房屋及土地及所購台中土
    地及一切權利債務同意依四大房持分共有，每房均持分四分
    之一」，就「祖先李阿頭、李石足所遺留龜山之房屋及土地
    」應指李阿頭、李石足之遺產而言，而不及於被告丁○○之
    個人財產，與系爭土地無關。設若系爭土地非屬李阿頭、李
    石足之遺產，自不在系爭同意書所指涉之標的範圍內。而關
    於系爭土地之所有權歸屬，依據前開說明應屬被告丁○○承
    領所得，厥屬無疑。此亦為原告戊○○於前案對於被告丁○○所提起請求所有權移轉登記民事訴訟確定判決及原告甲○○對於被告丁○○及子女所提起刑事侵占等刑事訴訟確定判
    決所肯認。復以原告三人於本件起訴狀所陳述：「同意書所
    約定分配之土地，包括丁○○因放領取得之土地無誤」，顯
    亦已承認系爭土地屬於丁○○因放領而取得，而非李阿頭之
    遺產。且系爭同意書文義上既已載明「祖先李阿頭、李石足
    所遺留龜山之房屋及土地」，自無擴張及於被告丁○○名下
    不動產之理，原告三人所謂「探求當事人真義」業已曲解契
    約文字，殊無足採。
  (四)退步言之，縱認系爭同意書為有效，而其所指涉之標的亦包
    括系爭土地，則原告三人與被告丁○○之合意，自屬贈與契
    約。蓋依首揭承領過程之說明，業足以證明系爭土地確為被
    告丁○○單獨所有，則被告丁○○設若確實簽立同意書同意
    將系爭土地分別無償移轉予原告三人，原告三人復無庸支付
    任何對價，自與民法第406 條規定之贈與相符，則系爭同意
    書應屬贈與契約甚明。又縱認系爭同意書非屬贈與契約，而
    係無名契約，仍可就雙方所未約定之事項類推適用民法贈與
    契約之規定。蓋以純粹無名契約，如有相類似或相近有名契
    約者，解釋上應類推適用性質相類似或相近之有名契約之規
    定，無相類似或相近類型者，則依契約目的，並斟酌交易習
    慣定之。則系爭同意書既約定被告丁○○應「無償將系爭土
    地移轉登記予原告等人」，其性質誠與贈與契約無異，則就
    雙方所未約定「得否於移轉登記前撤銷法律行為」之事項，
    自得類推適用民法贈與契約之相關規定。綜上，被告丁○○
    自得於贈與物之權利未移轉前，依據民法第408 條第1 項規
    定或類推適用民法第408 條第1 項規定隨時撤銷贈與。被告
    丁○○乃於原告三人提起本件訴訟前，即以台北仁杭郵局97
    年7 月22日第168 號存證信函表明撤銷贈與契約之意，且意
    思表示亦已到達原告三人，依民法第114 條第1 項規定，系
    爭同意書自當罹於無效，原告三人本於無效之債權約定而為
    請求，自屬無理。雖鈞院家事法庭業於98年2 月6 日宣告被
    告丁○○為禁治產人，被告丁○○依法無獨立以法律行為負
    義務之能力，亦已喪失訴訟能力。惟原告等就被告丁○○於
    寄發前開存證信函時之意思能力，仍應負舉證責任。再按民
    法第1111條之規定，禁治產人之配偶乃第一順位監護人，並
    為禁治產人之法定代理人。有鑑於原告提起本件訴訟後，一
    再爭執被告丁○○於97年7 月22日所寄發存證信函之效力，
    質疑被告丁○○無法理解相關法律行為之效力。被告丁○○
    之法定代理人業於98年3 月6 日民事聲明承受訴訟狀，依據
    前開民法第408 條第1 項關於撤銷權之規定，再次代理被告
    丁○○為聲明撤銷系爭同意書所為全部原、被告間土地贈與
    契約之意思表示，並以該件書狀之送達為撤銷意思表示之到
    達。
  (五)原告等引用民法第184 條第1 項前段之規定做為請求權基礎
    ，自應負擔本案事實與侵權行為要件涵攝過程之主張責任。
    然查，原告三人除一再指陳系爭土地為渠等所共同承領，或
    稱本於系爭同意書為請求，就上開要件卻全無說明及舉證，
    自難謂原告三人本於侵權行為規定之主張為有理由。況查，
    系爭土地確為被告丁○○所單獨承領，並由被告丁○○單獨
    原始取得所有權，被告丁○○就系爭土地為設定抵押權、移
    轉所有權等處分行為本即難認不法，則被告丁○○對原告三
    人無任何不法行為可言，自難以構成侵權行為，而其他共同
    被告不僅無從與被告丁○○成立共同侵權行為，更難以單獨
    構成侵權行為。再按，原告三人所引用民法第226 條第1 項
    債務不履行之規定做為請求權基礎，首應探究契約主體以及
    契約關係之內容。首就契約主體而言，原告三人若以系爭同
    意書為雙方所成立契約之佐證，則契約主體顯然僅有原告三
    人及被告丁○○，其他共同被告顯非該件契約之契約主體。
    則無論契約內容若何，該件契約顯與被告丁○○以外之其他
    共同被告無涉，原告三人依據債務不履行之規定對其他共同
    被告請求損害賠償，已屬無據。而就契約關係內容而言，姑
    且不論被告丁○○業依民法第408 條第1 項規定撤銷契約，
    甚且原告三人亦未就其給付不能之情狀、所違反契約義務為
    何、損害之種類及範圍、以及損害金額之計算方式，盡其主
    張責任及舉證責任。
  (六)臺灣高等法院96年度重上更 (一)字 第109 號確定判決主文
    所判斷之訴訟標的，為所有權移轉登記之請求權，與本件原
    告戊○○、甲○○、乙○○三人起訴之損害賠償請求權，二
    者訴訟標的不同，本件自非受該確定判決既判力之拘束。原
    告戊○○前曾另對被告丁○○提起請求土地所有權移轉登記
    民事訴訟，其訴訟當事人僅有原告戊○○一人，與本件原告
    為戊○○、甲○○、乙○○三人不同；該確定判決之被告僅
    有丁○○一人，與本件被告為丁○○、己○○、辛○○、丙○○、壬○○及癸○○共6 人者亦有不同，故前後二訴訟當
    事人並非同一。另於本件訴訟中，被告另提新訴訟資料，即
    原告主張被告丁○○承領耕地中龜山鄉○路○段793-3 、79
    3-4 、793-5 、793-6 、793-7 、793-8 地號之土地（經重
    測及合併後地號變更為龜山鄉○路段1049、1051、1052、10
    53、1054地號），於56年1 月由被告丁○○一人單獨出售予
    訴外人邱松茂及郭陳份，價金由被告丁○○一人收取，原告
    三人亦無提出任何異議，此節足以推翻原告三人主張為共有
    土地且經皇京建設公司開發等情，原判斷理由既已不能維持
    ，本件亦無前確定判決爭點效之適用。退萬步言之，姑且不
    論該件判決內容所存事實上及法律上之謬誤，被告丁○○業
    於該案判決確定後，亦已多次表示撤銷該件贈與契約。縱原
    告三人於本件追加主張「89年6 月13日同意書」為債權契約
    ，並以該件債權契約為請求權基礎，亦無理由。
  (七)綜上，原告請求被告負損害賠償責任，實無理由。並聲明：
    1.原告之訴駁回。
    2.如受不利益之判決請准供擔保宣告免為假執行。
三、兩造不爭執事項:
  (一)被告丁○○與原告戊○○、甲○○、乙○○為異父同母之兄
    弟。被告丁○○之生父為訴外人王添才、生母為訴外人李石
    足。李石足嗣改適李阿頭，並陸續生育原告戊○○、甲○○
    、乙○○。
  (二)李阿頭曾於38年6 月21日承租桃園縣龜山鄉○路○段792 、
    792-1、793 、793-1 、794 地號土地，嗣於40年4 月10日
    死亡。
  (三)被告丁○○於95年1 月2 日將坐落桃園縣龜山鄉○路段1032
    、1070、1081-1地號土地出售予訴外人張光武，價金合計15
    0,300,150 元，並於95年6 月2 日為所有權移轉登記。
  (四)被告丁○○於94年6 月7 日將桃園縣龜山鄉○路段1081、10
    81-2號土地設定最高限額新台幣1000萬元抵押權予被告己○○。
  (五)被告丁○○於97年7 月22日以台北仁杭郵局第168 號存證信
    函撤銷其與原告三人間89年6 月13日所為系爭同意書贈與之
    意思表示。被告丁○○經本院家事法庭以97年度禁字第275
    號民事裁定宣告為禁治產人，其法定監護人即配偶庚○○○
    向本院聲明承受訴訟，並於98年3 月6 日以書狀繕本送達原
    告三人，撤銷被告丁○○系爭同意書贈與意思表示。
四、兩造爭執事項:
  (一)系爭1032、1070、1081、1081-1、1081-2地號土地，其所有
    權之歸屬？
  (二)系爭同意書之性質為何？
  (三)如係贈與契約或係性質類似贈與契約之無名契約，被告丁○○得否依民法第408 條第1 項前段或類推適用民法第408 條
    第1 項前段規定撤銷？
  (四)原告依侵權行為及債務不履行之法律關係請求被告賠償有無
    理由？
五、得心證之理由：
一、原告主張兩造為異父同母兄弟，兩造之父即訴外人李阿頭自
    日據時期即在桃園郡龜山庄新路坑番地租佃耕作為生，李阿
    頭於40年間死亡，由被告丁○○繼任戶長，李阿頭遺留下之
    田地由李石足及兄弟繼續耕作，42年間由被告丁○○以戶長
    名義代表承領李阿頭遺留水稻田產約一甲三分地，並於52年
    間由兩造之母李石足及四兄弟訂定分居契約書，該地係母親
    及兄弟四人之共同財產，而非被告丁○○一人所有。89年6
    月13日兩造書立同意書載明「祖先李阿頭、李石足所遺留龜
    山之房屋及土地及所購台中土地，及一切權利債務同意依四
    大房持分共有，每房均持分四分之一」。當時李阿頭所遺留
    而以被告丁○○名義承領之田地尚有如附表所示坐落桃園縣
    龜山鄉○路段1032、1067、1070、1056-1、1081、1081 -1
    、1081-2、1069地號共8 筆土地。原告戊○○為保權益於93
    年10月間先就其中1081、1081-2地號土地起訴請求所有權移
    轉登記，經本院以93年度重訴字第222 號、臺灣高等法院96
    年度重上更(一)字第109 號及最高法院97年度台上字第1443號
    判決勝訴確定在案。詎被告丁○○及其子女即被告己○○、
    辛○○、丙○○、壬○○、癸○○竟於95年1 月2 日將1032
    、1070、1081-1地號土地售予訴外人張光武，合計售價為15
    0,030,150 元。爰本於同意書及共同侵權行為法律關係，求
    為判決如訴之聲明第一項。被告則以附表所示土地均係被告
    丁○○依實施耕者有其田條例之規定所承領，為原始取得附
    表所示土地所有權，並非戶長身分代表承領系爭土地；否認
    原告主張52年分居契約書之真正，且契約書內容，所謂「先
    父遺留水稻田產大約一甲三分左右」係指何地號之水稻田？
    並未明載，而附圖亦無法與附表所示土地相互對照，不能證
    明與被告丁○○因放領取得之附表所示土地有關。被告丁○○89年6 月13日簽立同意書時，主觀上處於身體衰弱、思緒
    不清之狀態，客觀上又處於遭受原告等人惡意脅迫之不利情
    境，系爭同意書之效力已有可疑。系爭同意書所記載「祖先
    李阿頭、李石足所遺留龜山之房屋及土地及所購台中土地及
    一切權利債務同意依四大房持分共有，每房均持分四分之一
    」，就「祖先李阿頭、李石足所遺留龜山之房屋及土地」應
    指李阿頭、李石足之遺產而言，而不及於被告丁○○之個人
    財產，與附表所示土地無關。縱認系爭同意書為有效，而其
    所指涉之標的亦包括系爭土地，則原告三人等與被告丁○○
    之合意自屬贈與契約，縱認非屬贈與契約，而係無名契約，
    仍可就雙方所未約定之事項類推適用民法贈與契約之規定。
    系爭同意書既約定被告丁○○應「無償將系爭土地移轉登記
    予原告三人」，其性質誠與贈與契約無異，則就雙方所未約
    定「得否於移轉登記前撤銷法律行為」之事項，自得類推適
    用民法贈與契約之相關規定。被告丁○○自得於贈與物之權
    利未移轉前，依據民法第408 條第1 項規定或類推適用民法
    第408 條第1 項規定隨時撤銷贈與，被告丁○○已合法撤銷
    贈與，原告之請求自無理由等語置辯。經查：
    (一)原告戊○○前依系爭同意書法律關係，請求被告丁○○移
      轉如附表編號5 、7 所示即桃園縣龜山鄉○路段1081、10
      81-2號土地所有權應有部分各四分之一，經本院93年度重
      訴字第222 號、臺灣高等法院96年度重上更 (一)字 第10
      9 號、最高法院97年度台上字第1443號判決原告戊○○勝
      訴確定（下稱前案確定判決），前案確定判決理由就本件
      兩造主要爭點，即附表所示被告丁○○承領土地所有權歸
      屬？兩造所定系爭同意書之效力及範圍？於前案經充分之
      舉證，一如訴訟標的極盡其攻擊、防禦之能事，並使當事
      人適當而完全之辯論，由法院為實質上之審理判斷，認定
      ：丁○○係以實際自任耕作現耕農民，因承領而單獨原始
      取得土地所有權，並非以戶長身分承領，就法律層面言，
      其承領之土地非屬李阿頭之遺產，惟屬李阿頭所遺祖產；
      丁○○簽立同意書時並無被詐欺、脅迫情事；同意書所約
      定分配之土地，包含丁○○承領取得尚未開發之田地在內
      等事實，有原告所提上開前案確定判決書三份在卷可稽，
      並經本院調卷核閱屬實。
    (二)按學說上所謂之「爭點效」，係指法院於確定判決理由中
      ，對訴訟標的以外當事人所主張或抗辯之重要爭點，本於
      兩造辯論之結果所為之判斷結果，除有顯然違背法令，或
      當事人提出新訴訟資料足以推翻原判斷之情形外，於同一
      當事人間，就與該重要爭點有關之他訴訟，不得再為相反
      之主張，法院亦不得作相異之判斷而言，其乃源於訴訟上
      之誠信原則及當事人公平之訴訟法理而來。是「爭點效」
      之適用，除理由之判斷具備「於同一當事人間」、「非顯
      然違背法令」及「當事人未提出新訴訟資料足以推翻原判
      斷」等條件外，必須該重要爭點，在前訴訟程序已列為足
      以影響判決結果之主要爭點，經兩造各為充分之舉證，一
      如訴訟標的極盡其攻擊、防禦之能事，並使當事人適當而
      完全之辯論，由法院為實質上之審理判斷，前後兩訴之標
      的利益大致相同者，始應由當事人就該事實之最終判斷，
      對與該重要爭點有關之他訴訟負結果責任，以符民事訴訟
      上之誠信原則。（最高法院96年度台上字第307 號判決意
      旨）。
    (三)本件原告三人依系爭同意書法律關係而為請求，而被告丁○○仍以簽立同意書時其意思表示係不自由，及同意書之
      範圍僅及於李阿頭、李石足所遺留之遺產，並不及於被告
      丁○○因承領所取得之土地為辯，本院認本件與前案確定
      判決兩訴之利益相同，自有爭點效理論之適用，就該重要
      爭點當事人不得再為相反之主張，本院亦不得作相異之判
      斷。被告雖以前案確定判決之當事人原告僅戊○○一人，
      與本件原告為戊○○、甲○○、乙○○三人不同，而前案
      確定判決被告僅有丁○○一人，與本件被告為丁○○、己○○、辛○○、丙○○、壬○○、癸○○六人不同，故前
      後二訴訟當事人並非同一；又於本件被告另提新訴訟資料
      ，即原告主張被告丁○○承領耕地中龜山鄉○路○段793-
      3 、793-4 、793-5 、793-6 、793-7 、793-8 地號土地
       (重測後為龜山鄉○路段1049、1051、1052、1053、1054
      地號)於56 年1 月由被告丁○○一人單獨出售予訴外人邱
      松茂及郭阿份，價金由被告丁○○一人收取，原告三人亦
      無提出任何異議，足以推翻原告三人主張為其共有土地且
      經皇京建設有限公司開發之事實，前案確定判決原判斷理
      由已不能維持等語，認本件並無爭點效理論之適用。惟查
      ，本件當事人原告固有戊○○、甲○○、乙○○三人，惟
      其係基於各別之系爭同意書契約請求權而為請求，就原告
      戊○○依系爭同意書契約關係，請求被告丁○○給付，即
      與前案確定判決當事人並無不同，而原告甲○○、乙○○
      請求被告丁○○給付，渠等主張之基礎事實亦均與原告戊○○相同，亦應受前案確定判決理由所為判斷之拘束，自
      不因本件原告之人數與前案確定判決不同，即認無爭點效
      理論之適用，又本件被告除丁○○外，尚有己○○、辛○○、丙○○、壬○○、癸○○等五人，惟原告三人就被告
      己○○等五人係另基於民法侵權行為法律關係而為請求，
      乃係基於另一訴訟標的而為重疊合併主張，自不因此即認
      當事人被告人數不同，即無爭點效理論之適用。再被告丁○○雖以其曾將承領取得之部分土地出售，價金由其自行
      收取，原告三人均無異議，已足推翻原告主張為其共有土
      地且經皇京建設有限公司開發之事實，前案確定判決原判
      斷理由已不能維持云云。然查系爭同意書之範圍包含被告
      丁○○所承領之土地，被告丁○○將其承領之土地出售而
      收取價金，原告三人是否主張、行使權利，乃原告三人之
      自由，尚無因原告三人無異見，即認系爭同意書之範圍不
      包含被告丁○○所承領之土地，被告丁○○所提出之訴訟
      資料，尚不足據為推翻前案確定判決之判斷。
    (四)附表所示土地雖係被告丁○○依廢止前實施耕者有其田條
      例因承領而原始取得土地所有權，其承領之土地雖非屬李
      阿頭之遺產，惟屬李阿頭所遺祖產；被告丁○○於89年6
      月13日與原告三人簽立系爭同意書時，並無被詐欺、脅迫
      ；系爭同意書所約定分配之土地，包含被告丁○○承領取
      得尚未開發之田地在內，從而原告戊○○、甲○○、乙○○依系爭同意書契約法律關係，請求被告丁○○履行契約
      責任，即屬有據。
二、兩造所訂系爭同意書之性質，原告主張係祖產分析，並非贈
    與契約，被告則以系爭同意書係贈與契約或係無名契約而應
    類推適用贈與契約置辯。按贈與係指因當事人一方以自己之
    財產為無償給與他方之意思表示，經他方允受而生效力之契
    約，民法第406 條規定甚明。是以必須當事人一方有以財產
    為無償給與他方之要約，經他方承諾者，始足當之。兩造89
    年6 月13日所簽系爭同意書載明：「祖先李阿頭、李石足所
    遺留龜山之房屋及土地及所購台中土地，及一切權利債務同
    意四大房持分共有，每房均持分四分之一無異議，恐後無憑
    ，特立此書付執為據」，有系爭同意書一份在卷可稽，依系
    爭同意書載明「一切權利債務同意四大房持分共有」，係共
    同分享權利，負擔義務，已顯非一方以自己財產無償給予他
    方之情可言；又兩造之母李石足死亡後並未遺有任何不動產
    ，業經前案確定判決臺灣高等法院於更審前函請財政部臺灣
    省北區國稅局桃園縣分局查復屬實（見前案臺灣高等法院94
    年度重上字第411 號卷第99、100 頁）；而李阿頭生前登記
    所有之不動產，則僅有坐落桃園縣龜山鄉○路○段790 、79
    8 、801 地號等三筆建地，為兩造所不爭執，該三筆建地已
    於64年間辦妥繼承登記由兩造分別共有，因被告丁○○為養
    子，故其繼承所有權應有部分49分之2 ，原告戊○○、甲○○、乙○○各繼承所有權應有部分49分之4 ，有土地登記謄
    本足按（見同卷第63至83頁），依系爭同意書內容，原告戊○○、甲○○、乙○○即負有將其繼承取得上開土地所有權
    超過四分之一部分各移轉登記予被告丁○○之義務，益徵被
    告丁○○簽訂系爭同意書亦獲有利益，並非單純「無償」移
    轉其因承領取得土地所有權各四分之一予原告三人，況被告
    丁○○於前案確定判決後所提再審之訴，亦自承：「蓋以再
    審原告與其他兄弟間絕無贈與之合意，否則再審原告何須獨
    立負擔系爭土地之地價稅，甚至遭受行政執行處之強制執行
    ？果若再審原告與其他兄弟間確有贈與系爭土地之合意，再
    審原告自得要求其他兄弟共同負擔地價稅之繳納義務，無需
    自行繳納」（見本院卷第233 頁），因之，被告抗辯系爭同
    意書係屬贈與契約或得類推適用贈與契約之無名契約，不足
    採信，則被告丁○○於97年7 月22日以台北仁杭郵局第168
    號存證信函為撤銷同意書贈與之意思表示，及被告丁○○經
    本院家事法庭以97年度禁字第275 號民事裁定宣告為禁治產
    人後，其法定監護人即配偶庚○○○向本院聲明承受訴訟，
    並於98年3 月6 日以書狀繕本送達原告，撤銷被告丁○○贈
    與意思表示，均非合法。
三、附表編號1 、3 、6 所示即坐落桃園縣龜山鄉○路段1032、
    1070、1081-1地號土地，被告丁○○已於95年1 月2 日出售
    予訴外人張光武，並於95年6 月2 日為所有權移轉登記，其
    出售價金合計150,300,150 元等情，為兩造所不爭，並有原
    告所提不動產買賣契約書及土地登記謄本各二份在卷可稽，
    堪認屬實。被告丁○○依89年6 月13日所訂系爭同意書之內
    容，既負有移轉上開三筆土地所有權各四分之一予原告戊○○、甲○○、乙○○之義務，然竟於95年1 月2 日將之出售
    訴外人張光武，並於95年6 月2 日為所有權移轉登記，則其
    契約標的已嗣後客觀給付不能，又被告丁○○明知依系爭同
    意書負有移轉所有權應有部分各四分之一予原告戊○○、甲○○、乙○○之義務，然卻將之出售，致給付不能，自具可
    歸責性。從而原告戊○○、甲○○、乙○○依系爭同意書契
    約法律關係，並依民法第226 條第1 項規定，請求被告丁○○負損害賠償責任，並以被告丁○○出售上開三筆土地價金
    為150,300,150 元，而請求被告丁○○給付原告三人各15,0
    00,000元，核屬有據。
四、原告三人就同一請求，雖另依民法第184 條第1 項前段、第
    185 條共同侵權行為法律關係，以被告丁○○明知承領之土
    地均屬應分配兄弟之財產，竟將之出賣予訴外人張光武，已
    侵害原告三人之權利，而被告丁○○年老且罹患眼疾，無法
    獨立為出售行為，被告己○○辛○○、丙○○、壬○○、癸○○為其子女，有參與共同策劃出售土地，事後並將所得價
    金予以朋分，因而請求被告丁○○、己○○、辛○○、丙○○、壬○○、癸○○連帶給付云云。惟按債務人將自己之財
    產予以處分，原可自由為之，究難謂係故意不法侵害債權人
    之權利（最高法院69年度第7 次民事庭會議決議（三）、73
    年台抗字第472 號判例、95年度台上字第628 號判決意旨參
    照）。附表編號1 、3 、6 所示土地為被告丁○○因承領而
    原始取得所有權，被告丁○○依同意書雖負有移轉上開土地
    所有權應有部分各四分之一予原告三人之義務，然此僅具債
    權關係，被告丁○○將其所有之上開土地出售，原告三人既
    未舉證被告丁○○係故意以背於善良風俗之方法為之，被告
    丁○○處分自己之財產，並無侵害原告三人權利，自無構成
    侵權行為，原告三人依民法共同侵權行為法律關係，請求被
    告丁○○、己○○、辛○○、丙○○、壬○○、癸○○連帶
    給付，並無依據。
五、次查原告主張附表編號5 、7 所示土地即坐落桃園縣龜山鄉
    ○路段1081、1081-2號土地，被告丁○○於94年6 月7 日設
    定最高限額1000萬元抵押權予被告己○○，被告丁○○明知
    該土地係屬應分配予兄弟之財產，竟將之設定抵押，顯然已
    侵害原告三人之權利，原告三人應有部分各為四分之一，故
    各受有250 萬元之損害，依民法第184 條第1 項前段、第18
    5 條規定，請求被告丁○○、己○○連帶賠償 (被告丁○○
    部分併依債務不履行請求)等 語。被告則以原告丁○○出售
    土地予張光武之前，無力繳納名下所有土地之地價稅，均由
    被告己○○代為繳納，被告丁○○為擔保己○○之債權，遂
    於94年6 月7 日就上開二筆土地設定1000萬元之最高限額抵
    押權予被告己○○，俾確保其權益等語置辯。經查：
    (一)按債務不履行包括給付不能、給付遲延及不完全給付三種
      ，其形態及法律效果均有不同。所謂給付不能，係指依社
      會觀念，其給付已屬不能者而言；若債務人僅無資力，按
      諸社會觀念，不能謂為給付不能。給付遲延，則指債務人
      於應給付之期限，能給付而不為給付；倘給付可能，則債
      務人縱在期限前，預先表示拒絕給付，亦須至期限屆滿，
      始負遲延責任。至於不完全給付，則指債務人提出之給付
      ，不合債之本旨而言。又於債之關係中，債務人之給付義
      務包括主給付義務與從給付義務在內。從給付義務之違反
      ，若致主給付義務無法依債之本旨履行，即構成不完全給
      付，債權人自得請求債務人賠償損害。又「因可歸責於債
      務人之事由，致為不完全給付者，債權人得依關於給付遲
      延或給付不能之規定行使其權利。」、「給付無確定期限
      者，債務人於債權人得請求給付時，經其催告而未為給付
      ，自受催告時起，負遲延責任。其經債權人起訴而送達訴
      狀，或依督促程序送達支付命令，或為其他相類之行為者
      ，與催告有同一之效力。」、「債務人遲延者，債權人得
      請求其賠償因遲延而生之損害。」，民法第227 條第1 項
      、229 條第2 項、231 條第1 項分別定有明文。
    (二)依兩造89年6 月13日所訂系爭同意書，被告丁○○負有將
      其所承領之土地應有部分各四分之一移轉登記予原告三人
      之義務，而土地應有部分移轉登記予原告三人，為被告丁○○依契約所負之主給付義務，而所移轉之土地所有權無
      任何負擔或權利瑕疵，則為被告丁○○依契約所負之從給
      付義務。被告丁○○於系爭同意書訂立後之94年6 月7 日
      ，將附表編號5 、7 所示土地設定最高限額1000萬元抵押
      權予被告己○○，已使被告丁○○應負移轉義務之土地負
      有負擔，應無疑義。被告丁○○所負移轉附表編號5 、7
      所示土地所有權應有部分之義務並無確定期限，原告戊○○於93年10月1 日起訴請求被告丁○○移轉所有權登記（
      即前案確定判決），已與催告有同一效力，且前案確定判
      決於97年5 月19日判決確定，原告戊○○依確定判決取得
      上開二筆土地所有權應有部分四 分之一 ，被告丁○○迄
      本件言詞辯論終結時未塗銷抵押權登記，原告戊○○自受
      有損害，從而原告戊○○主張依其應有部分四分之一，請
      求被告丁○○賠償250 萬元，核屬有據。至於原告甲○○
      、乙○○依系爭同意書雖得請求被告丁○○移轉上開二筆
      土地所有權應有部分各四分之一之權利，惟原告甲○○、
      乙○○並未舉證證明已經定期催告被告丁○○給付，則被
      告丁○○就移轉所有權之主給付義務既不負遲延責任，原
      告甲○○、乙○○逕請求被告丁○○賠償損害，難謂有據
      。
    (三)原告三人就此部分之請求，雖另主張依民法第184 條第1
      項前段、第185 條規定，請求被告丁○○、己○○連帶賠
      償損害。惟查，債務人處分自己之財產，原可自由為之，
      難謂係故意不法侵害債權人之權利，如債務人係欲使債權
      無法實現，與第三人通謀移轉其財產，雖應負債務不履行
      責任，債權人如本於侵權行為訴請塗銷登記時，僅得向該
      第三人為之，債務人既非共同侵權行為人，自不得對其一
      併為此請求 (最高法院69年度第7 次民事庭會議決議（三
      ）、73年台抗字第472 號判例參照)。 附表編號5 、7 所
      示土地為被告丁○○因承領而原始取得土地所有權，被告
      丁○○於94年6 月7 日設定最高限額抵押權予被告己○○
      ，為處分自己財產行為，依系爭同意書雖負有債務不履行
      責任之可能，究難認有不法侵害原告三人之權利可言，又
      被告丁○○抗辯設定抵押權予被告己○○，係為擔保己○○支付地價稅債權，原告既未舉證被告丁○○、己○○就
      上開抵押權之設定行為有通謀虛偽情形，其依侵權行為法
      律關係請求被告丁○○、己○○負損害賠償責任，難認有
      據。
六、綜上所述，原告戊○○請求被告丁○○給付1750萬元，原告
    甲○○、乙○○各請求被告丁○○給付1500萬元，核屬有據
    。又給付無確定期限者，債務人於債權人得請求給付時，經
    其催告而未為給付，自受催告時起，負遲延責任。其經債權
    人起訴而送達訴狀，或依督促程序送達支付命令，或為其他
    相類之行為者，與催告有同一之效力；遲延之債務，以支付
    金錢為標的者，債權人得請求依法定利率計算之遲延利息；
    應付利息之債務，其利率未經約定，亦無法律可據者，週年
    利率為百分之5 ，民法第229 條第2 項、第233 條第1 項前
    段、第203 條分別定有明文。從而原告戊○○請求被告丁○○給付1750萬元，原告甲○○、乙○○各請求被告丁○○給
    付1500萬元，及均自起訴狀繕本送達被告丁○○翌日即97年
    9 月23日起至清償日止，按週年利率百分之五計算之利息，
    為有理由，應予准許，逾此範圍之請求，為無理由，應予駁
    回。
七、假執行宣告：原告三人與被告丁○○均陳明願供擔保為假執
    行及免為假執行，就原告三人勝訴部分核無不符，爰分別酌
    定相當之擔保金額准許之，至原告三人敗訴部分，其假執行
    之聲請即失所附麗，應併予駁回。
八、本件事證已臻明確，兩造其餘主張、陳述及所提證據資料，
    經本院斟酌後，認與判決結果不生影響，爰不再一一論述，
    併此敘明。
九、訴訟費用負擔之依據：民事訴訟法第79條。
中    華    民    國    98    年    6     月    15    日
                  民事第三庭    法  官  黃斯偉
以上正本係照原本作成
如對本判決上訴，須於判決送達後20日內向本院提出上訴狀
中    華    民    國    98    年    6     月    15    日
                                書記官  伍幸怡
┌────────────────────────────────────────────────┐
│土地附表：                                                                                      │
├──┬────────┬──────────┬──────┬──────┬───┬───────┤
│編號│土地地號        │重測前地號          │所有權人及  │登記日期    │面積  │備          註│
│    │                │                    │其應有部分  │及其原因    │㎡    │              │
├──┼────────┼──────────┼──────┼──────┼───┼───────┤
│ 1  │新路段1032地號  │新路坑段792地號     │張光武      │42年 9月30日│548   │被告丁○○於95│
│    │                │                    │應有部分全部│放領        │      │年間售予訴外人│
│    │                │                    │            │            │      │張光武        │
├──┼────────┼──────────┼──────┼──────┼───┼───────┤
│ 2  │新路段1067地號  │同上段792-1 地號    │丁○○      │同上        │683   │              │
│    │                │                    │應有部分全部│            │      │              │
├──┼────────┼──────────┼──────┼──────┼───┼───────┤
│ 3  │新路段1070地號  │同上段792-3 地號    │張光武      │同上        │393   │被告丁○○於95│
│    │                │                    │應有部分全部│            │      │年間售予訴外人│
│    │                │                    │            │            │      │張光武        │
├──┼────────┼──────────┼──────┼──────┼───┼───────┤
│ 4  │新路段1056-1地號│同上段792-26 地號   │丁○○      │70年 7月 9日│88    │              │
│    │                │                    │應有部分全部│分割轉載    │      │              │
├──┼────────┼──────────┼──────┼──────┼───┼───────┤
│ 5  │新路段1081地號  │同上段794 地號      │同上        │42年 9月30日│466   │(1)本院93年度重│
│    │                │                    │            │放領        │      │  訴字第222 號│
│    │                │                    │            │            │      │(2)被告丁○○於│
│    │                │                    │            │            │      │  94年6 月7日 │
│    │                │                    │            │            │      │  設定本金最高│
│    │                │                    │            │            │      │  限額抵押權  │
│    │                │                    │            │            │      │  1,000 萬元予│
│    │                │                    │            │            │      │  被告己○○。│
├──┼────────┼──────────┼──────┼──────┼───┼───────┤
│ 6  │新路段1081-1地號│同上段794 地號      │張光武      │同上        │2,881 │被告丁○○於95│
│    │                │                    │應有部分全部│            │      │年間售予訴外人│
│    │                │                    │            │            │      │張光武        │
├──┼────────┼──────────┼──────┼──────┼───┼───────┤
│ 7  │新路段1081-2地號│同上段794 地號      │丁○○      │同上        │401   │(1)本院93年度重│
│    │                │                    │應有部分全部│            │      │  訴字第222 號│
│    │                │                    │            │            │      │(2)被告丁○○於│
│    │                │                    │            │            │      │  94年6 月7日 │
│    │                │                    │            │            │      │  設定本金最高│
│    │                │                    │            │            │      │  限額抵押權  │
│    │                │                    │            │            │      │  1,000 萬元予│
│    │                │                    │            │            │      │  被告己○○。│
├──┼────────┼──────────┼──────┼──────┼───┼───────┤
│ 8  │新路段1069地號  │同上段794-4 地號    │同上        │同上        │30    │              │
├──┴────────┴──────────┴──────┴──────┼───┼───────┤
│  面                    積                    合                    計  │5,490 │              │
└────────────────────────────────────┴───┴───────┘

司法院資訊處製作；財團法人民間司法改革基金會備份。
